# 请教陈老师：超额计提盈余公积

提问人：wendy24 时间：2014-01-20 21:06:33
陈老师：A公司的盈余公积累计超过注册资本的50%，但是根据管理层预计， 2014 年召开的董事会还是会批准按照 2013 年净利润的15%计提盈余公积。那么请教：
1.假设在审计报告日之前，A公司召开董事会并批准按照 2013 年净利润的15%计提盈余公积，那么A公司应在 2013 年报表中补提盈余公积吗？
2.假设在审计报告日之前，A公司尚未召开董事会，但管理层估计董事会很有可能会批准按照 2013 年净利润的15%计提盈余公积，那么A公司是否可以在 2013 年报表中计提盈余公积呢？
我个人的理解：因为A公司计提的盈余公积已经超过注册资本的50%，因此， 2013 年A公司可以不需要再计提了。如果A公司仍然想计提，那么需要拿到董事会的批准之后，才可以计提。如果 2014 年才拿到董事会批准，那么不需要在 2013 年的账面计提该盈余公积。因为通常计提盈余公积（达到50%以后）是利润分配的一种，需要拿到董事会批准，就好像分红，需要董事会批准之后才计提股利，不会在董事会决议之前计提的。
请陈老师指教！

回答人：chenyiwei
基本赞同你的意见。法定盈余公积在达到注册资本 50 ％以后，其提取就不再是强制性的，实际上具有任意性质，因此需由公司最高权力机构（一般是股东会）作出提取决议后方可继续提取，而不再是自动提取。